【裁判字號】    97,易,236
【裁判日期】    970320
【裁判案由】    詐欺
【裁判全文】
臺灣桃園地方法院刑事判決               97年度易字第236號
公  訴  人  臺灣桃園地方法院檢察署檢察官
被      告  丁○○
上列被告因詐欺案件，經檢察官聲請簡易判決處刑（96年度偵字
第27373 號、第29253 號、第29246 號），經本院認有刑事訴訟
法第451 條之1 第4 項但書第3 款之情形，改行通常訴訟程序（
97年壢簡字第535 號），本院判決如下：
    主  文
本件免訴。
    理  由
一、聲請簡易判決處刑意旨略以：丁○○雖得預見提供金融機構
    帳戶之存摺、金融卡及密碼予他人使用，足以幫助他人提領
    獲取詐欺之犯罪所得，竟仍不違背其本意，基於幫助詐欺之
    不確定故意，於不詳時地，將其所有之台灣中小企業銀行龍
    潭分行（下稱台灣中小企銀）帳號00000000000 號、台灣土
    地銀行石門分行（下稱土地銀行）帳號000-000000000000號
    帳戶之存摺、金融卡、密碼，提供予詐欺集團使用，而該詐
    欺集團所屬成員，共同基於意圖為自己不法所有之犯意聯絡
    ，由某姓名年籍不詳之詐騙集團成員，於96年9 月12日、96
    年9 月13日，以網路購物取消分期付款之設定為由，致使丙○○、甲○○、戊○○、乙○○陷於錯誤，而依指示操作提
    款機，分別將新台幣（下同）59998 元、29999 元、29988
    元、15371 元匯入上揭台灣中小企銀、土地銀行帳戶內，旋
    遭提領殆盡，致生損害於丙○○、甲○○、戊○○、乙○○
    。嗣經丙○○、甲○○、戊○○、乙○○報警循線查獲，因
    認被告丁○○涉犯幫助詐欺取財罪嫌等語。
二、按訴訟法上所謂一事不再理之原則，關於實質上一罪或裁判
    上一罪，均有其適用，如其一部分犯罪事實，業經判決確定
    ，其效力當然及於全部，倘檢察官復將其他部分重行起訴，
    即應諭知免訴之判決，不得再予論科（最高法院49年臺非字
    第20號判例意旨參照）。又曾經判決確定者，應諭知免訴之
    判決；免訴之判決，得不經言詞辯論為之，刑事訴訟法第30
    2 條第1 款、第307 條分別定有明文。
三、經查：被告丁○○得預見提供金融機構帳戶之存摺、金融卡
    及密碼予他人使用，足以幫助他人提領獲取詐欺之犯罪所得
    ，竟仍不違背其本意，基於幫助詐欺之不確定故意，於不詳
    時地，將其所有之台灣中小企業銀行龍潭分行（下稱台灣中
    小企銀）帳號000-00000000000 號帳戶之存摺、金融卡及密
    碼，提供予詐欺集團使用，而該詐欺集團所屬成員，共同基
    於意圖為自己不法所有之犯意聯絡，由某姓名年籍不詳之詐
    騙集團成員，分別於96年9 月12日下午5 時17分許、同日下
    午6 時47分許、同日下午6 時48分許，各以先前之網路購物
    可協助解除分期付款之設定、轉帳設定錯誤須持提款卡取消
    戶頭轉帳約定及匯款金額因銀行疏失致按月扣款，須依指示
    操作等理由，致使林鼎晃、丙○○、甲○○陷於錯誤，而依
    指示操作提款機，分別將新台幣（下同）7555元、29999 元
    、29999 元（以上二次係由丙○○所匯入）、29999 元匯入
    上揭台灣中小企銀帳戶內，旋遭提領殆盡，致生損害於林鼎
    晃、丙○○及甲○○等事實，業經台灣桃園地方法院檢察署
    檢察官以96年偵字第27372 號聲請簡易判決處刑，嗣本院於
    96年12月27日以96年壢簡字第2713號判處有期徒刑4 月，而
    被告則於97年3 月7 日撤回上訴而確定在案，此有上開刑事
    判決正本、台灣高等法院被告前案紀錄表各1 份在卷足憑。
    而經比對上開簡易判決處刑書與本件檢察官聲請簡易判決處
    刑書所記載被告丁○○所提供之帳戶，其中台灣中小企銀帳
    號：000-00000000000 號為同一帳戶，再者，本院細繹本件
    檢察官聲請簡易判決處刑書之犯罪事實係記載被告將其所有
    之上揭銀行帳戶與另被告所申辦之台灣土地銀行石門分行帳
    號：000- 000000000000 號帳戶之存褶、提款卡及提款密碼
    ，於不詳時地，提供予某真實姓名年籍均不詳之人，核其意
    旨即難認為該二帳戶係各別分次所交付，且稽上揭經本院以
    簡易判決處刑之犯罪事實，與本件檢察官聲請以簡易判決處
    刑之犯罪事實，其中被害人丙○○、甲○○二人均屬重複，
    佐此各端，既無從認定該二本帳戶係被告以各別之幫助犯意
    ，而分次所交付予詐欺集團之行為，則以有利於被告之認定
    ，上揭幫助詐欺堪認屬同一行為。雖然本件遭詐欺集團所詐
    騙之被害人尚有戊○○與乙○○等二人，然被告之幫助詐欺
    既僅係一行為，核係以一幫助詐欺行為而觸犯數罪名，從而
    ，本件檢察官聲請簡易判決處刑之犯罪事實，即與本院96年
    度壢簡字第2713號判決所記載之犯罪事實，應具有想像競合
    犯之裁判上一罪關係，自為上開判決確定效力所及。本案被
    告被訴幫助詐欺部分，既曾經有罪判決確定，則依照首揭判
    例意旨及說明，爰不經言詞辯論，逕為諭知免訴之判決。
據上論斷，應依刑事訴訟法第452 條、第303 條第2 款，第307
條，判決如主文。
中    華    民    國    97    年    3     月    20    日
                  刑事第七庭  審判長法  官   蕭 世 昌
                                    法  官   劉 為 丕
                                    法  官   連 雅 婷
以上正本證明與原本無異。
如不服本判決，應於判決送達後10日內向本院提出上訴狀（應附
繕本），其未敘述上訴理由者，應於上訴期間屆滿後20日內補提
理由書狀於本院，上訴於臺灣高等法院。
                                    書記官   林 宣 宇
中    華    民    國    97    年    3     月    20    日


司法院資訊處製作；財團法人民間司法改革基金會備份。
